【裁判字號】    95,上訴,961
【裁判日期】    950601
【裁判案由】    毒品危害防制條例
【裁判全文】
臺灣高等法院刑事判決                 95年度上訴字第961號
上  訴  人  臺灣士林地方法院檢察署檢察官
被      告  甲○○
指定辯護人  本院公設辯護人乙○○
上列上訴人因被告毒品危害防制條例案件，不服臺灣士林地方法
院94年度訴字第525號，中華民國94年12月28日第一審判決（起
訴案號：臺灣士林地方法院檢察署94年度偵字第4359號；移送併
辦案號：台灣板橋地方法院檢察署94年度偵字第12176號），提
起上訴，本院判決如下：
    主  文
原判決撤銷。
甲○○連續販賣第一級毒品，累犯，處有期徒刑拾肆年。如附表
壹所示之第一級毒品，均沒收銷燬之；如附表貳所示之毒品包裝
袋、粉紅色半透明塑膠袋、電子磅秤、分裝袋，均沒收。
    事  實
一、甲○○前因曾違反藥事法、麻醉藥品管理條例等案件，經本
    院於民國（下同）84年4月29日以83年度上訴字第2367號，
    就違反藥事法部分判處有期徒刑1年2月，就違反麻醉藥品管
    理條例部分判處有期徒刑10月，定應執行有期徒刑1年8月。
    又因違反麻醉藥品管理條例案件，經臺灣士林地方法院於83
    年11月14日以83年度訴字第751號判處有期徒刑5年10月。上
    揭各罪再經本院於84年7月24日以84年度聲字第1185號裁定
    應執行刑有期徒刑7年6月；而於86年8月6日縮短刑期假釋出
    監，其刑期應至90年10月5日方為屆滿。其後其假釋經撤銷
    ，入監執行殘刑4年1月29日，於92年6月19日縮短刑期執行
    完畢。
二、甲○○猶不知悔改，明知海洛因係毒品危害防制條例第2條
    第2項第1款所列之第一級毒品，不得販賣、持有，竟意圖營
    利，基於販賣第一級毒品海洛因之概括犯意，連續為下列行
    為：
  (一)於93年12月21日，在臺北市○○區○○街大同公園內，以新
    臺幣（下同）五萬元之價格，向綽號「阿清」之姓名不詳成
    年男子，購得海洛因20包（淨重16.92公克，空包裝重4.35
    公克，純度67.75％，純質淨重11.46公克），及供自己施用
    之安非他命15包（連同後述在萬華區○○街○段164巷12號4
    樓之6查獲之安非他命1包，共16包；其中1包驗餘淨重17.38
    公克，其中2包淨重17.4公克，另13包合計淨重14公克）；
    嗣於同年12月22日21時許，經案外人鄭曜峰帶同警方至臺北
    市○○區○○路24巷6號其住處搜索，當場查獲甲○○之前
    所販入之上揭第一級毒品海洛因20包（淨重16.92公克、空
    包裝重4.35公克，純度67.75 ％，純質淨重11.46公克）及
    甲○○所有之電子磅秤1台、分裝袋1200個，和與本案無關
    連之安非他命15包、安非他命吸食器1組。另經甲○○同意
    帶同警方至北市○○區○○街2段164巷12號4樓之6租屋處，
    再扣得與本案無關連之手槍1支（含彈匣1個）、裝槍皮包1
    個、子彈6顆、安非他命1包和注射針筒7支（甲○○違反毒
    品危害防制條例第10條第2項施用第二級毒品安非他命罪部
    分，業經台灣士林地方法院檢察署檢察官以94年度毒偵字第
    877、878號為不起訴處分確定，扣案之安非他命經本院以94
    年度聲字第674號裁定沒收銷燬；觸犯槍砲彈藥刀械管制條
    例罪部分，於原法院另案審理中）。
  (二)於94年2月18日某時，在不詳地點，向不詳姓名之人，以不
    詳之價格購得海洛因3包（淨重112.06公克，空包裝重2.56
    公克，純度64.57％，純質淨重72.36公克）。嗣旋於同（18
    日）13時許，在臺北縣三重市○○○路145巷6弄，因神情緊
    張為警盤查，經警請甲○○自行將所提之粉紅色半透明塑膠
    袋打開，在袋裝物內發現上揭購得之海洛因3包（淨重112.
    06公克，空包裝重2.56公克，純度64.57％，純質淨重72.36
    公克），及與本案無關連之安非他命15包（甲○○違反毒品
    危害防制條例第10條第2項施用第二級毒品安非他命罪部分
    ，業經台灣板橋地方法院檢察署檢察官以94年度核退毒偵字
    第1173號為不起訴處分確定）。
三、案經臺北市政府警察局士林分局報告台灣士林地方法院檢察
    署檢察官偵查起訴及臺北市政府警察局松山分局報告台灣板
    橋地方法院檢察署檢察官移送併案審理。
    理  由
一、訊據被告甲○○矢口否認有何非法販賣第一級毒品海洛因犯
    行，辯稱：93年12月22日所持有之海洛因是要供自己施用，
    因伊隔一段時間會自我戒斷，因此可能驗不出海洛因的反應
    ；另外94年2月18日遭查獲之海洛因是伊坐計程車時，在計
    程車上看到就將之帶下車，伊也不知道內有海洛因；況93年
    12月22日遭查獲之海洛因業經法院以94年聲字第674號裁定
    沒收銷燬，檢察官重行起訴是違背刑事訴訟法第260條之規
    定；另伊於94年2月18日同時遭查獲另持有之安非他命，已
    經檢察官以94年度核退毒偵字第1173號為不起訴處分確定，
    檢察官在上開處分書內僅提及「被告甲○○意圖販賣而持有
    第一級毒品部分另行簽分偵辦」，並未依法製作起訴書送達
    ，顯與刑事訴訟法第263條規定不符；況第一級毒品之部分
    與第二級毒品之部分為想像競合，不起訴處分之效力應及於
    第一級毒品之部分云云。惟查：
  (一)本件並無違反「一事不再理」及起訴之程序規定：
    1.按一事不再理為刑事訴訟法上之基本原則，乃係對於同一
      被告之一個犯罪事實，無論是實質上一罪或裁判上一罪，
      祇有一個刑罰權，不容重複裁判，故檢察官提起公訴後，
      就認為具有裁判上一罪之其他部分，即不得再行起訴，僅
      能以函請法院併案審理，以促使法院注意有無審判不可分
      之適用。再按檢察官就犯罪事實一部起訴者，其效力及於
      全部，固為刑事訴訟法第267條所明定；惟法院得就未起
      訴部分之事實併予審判者，必須法院就已起訴部分與未起
      訴部分認定俱屬有罪，且兩部分互有實質上或裁判上一罪
      之不可分關係，始能適用。故實質上一罪或裁判上一罪案
      件之一部分經以犯罪嫌疑不足為不起訴處分者，即與其他
      部分不生裁判上一罪關係。而刑法上所謂吸收犯，係指一
      罪所規定之構成要件，為他罪構成要件所包括，因而發生
      吸收關係者而言。如意圖供自己施用而持有毒品，進而施
      用，則其持有之低度行為，當然為高度之施用行為所吸收
      ，不另論以持有毒品罪。惟如施用毒品者，另基於販賣第
      一級毒品之原因而販入並持有第一級毒品，其販入而持有
      毒品之行為，與施用毒品之間即無高低度行為之關係可言
      ，自不生吸收犯之問題（最高法院90年度台非字第174號
      判決要旨參照）。
    2.查，被告甲○○於93年12月22日分別為警在台北市○○區
      ○○路24巷6號及臺北市○○區○○街2段164巷12號4樓之
      6，查獲持有第一級毒品海洛因20包（淨重16.92公克）及
      安非他命16包（其中1包驗餘淨重17.38公克，其中2包淨
      重17.4公克，另13包合計淨重14公克）；以及被告甲○○
      於94年2月18日在台北縣三重市○○○路145巷6弄口為警
      查獲持有海洛因 3包（淨重112.06公克）和安非他命15包
      （淨重526.12公克，經取用5.11公克鑑析用罄，驗餘淨重
      521.01公克），分別經臺北市政府警察局士林分局及台北
      市政府警察局松山分局認被告涉犯毒品危害防制條例第10
      條第2項施用第二級毒品安非他命罪嫌，報告台灣士林地
      方法院檢察署檢察官及台灣板橋地方法院檢察署檢察官偵
      查結果，認被告前於94年4月7日，因違反毒品危害防制條
      例第10條第2項，經本院以94年度上易字第525號判決確定
      ，被告上揭施用第2級毒品之犯行，與前開已判決確定之
      施用第二級毒品犯行，有連續犯之裁判上一罪關係，自為
      該確定判決效力所及，各應為不起訴處分確定乙節，有台
      灣士林地方法院檢察署94年度毒偵字第877、878號不起訴
      處分書，及台灣板橋地方法院檢察署94年度核退毒偵字第
      1173號不起訴處分書在卷可憑。台灣士林地方法院檢察署
      檢察官並就於93年12月22日查獲之第一級毒品海洛因20
      包（淨重16.92公克）及第二級毒品安非他命16包（其中1
      包驗餘淨重17.38公克，其中2包淨重17.4公克，另13包合
      計淨重14公克），向原法院聲請宣告單獨沒收（台灣士林
      地方法院檢察署94年度聲沒字第136號），並經原法院於
      94年8月4日以94年度聲字第674號裁定均諭知沒收銷燬等
      情，亦經調閱原法院94年度聲字第674號卷宗查核屬實。
    3.就前述被告於93年12月22日為警查獲第二級毒品安非他命
      部分，檢察官雖曾就被告施用第二級毒品之行為，觸犯毒
      品危害防制條例第10條第2項部分之犯行，認屬確定判決
      效力所及而為不起訴處分，並就被告持有起訴（93年12月
      22日為警查獲）部分之第一級毒品海洛因及第二級毒品安
      非他命，向原法院聲請單獨宣告沒收銷燬，而經原法院裁
      定准許。然第一級毒品及第二級毒品相互間，無論係就販
      賣、意圖販賣而持有、轉讓、施用乃至單純持有等各種行
      為態樣，於實體刑事法律上之規定（即毒品危害防制條例
      第4條、第5條、第8條、第10條及第11條），並未包括規
      定於同一構成要件內，科刑上亦非如想像競合犯、牽連犯
      或連續犯，僅作為一罪處理，而為數個犯罪事實，並不具
      有單一性；對於施用第二級毒品安非他命起訴之效力本不
      及於施用第一級毒品海洛因者，更遑論本案起訴係認被告
      涉犯販賣或意圖販賣而持有第一級毒品海洛因之行為。況
      檢察官就施用第二級毒品安非他命罪部分係為不起訴處分
      ，更無刑事訴訟法第260條起訴不可分規定之適用。縱使
      扣案之海洛因業經原法院裁定沒收銷燬，然此部分亦僅涉
      及本件審理時，如認定被告構成犯罪，扣案之海洛因是否
      得再行諭知沒收銷燬處分之問題，核與起訴之效力無涉。
      被告辯稱：檢察官就此部分之起訴係違反刑事訴訟法第
      260條之規定，顯屬誤會。
    4.就被告於94年2月18日為警查獲部分，雖檢察官就被告施
      用第二級毒品安非他命部分，亦曾為不起訴處分確定，然
      此不起訴處分之效力並不及於被告持有海洛因部分，其理
      由亦如上段所述；復因被告意圖販賣而持有第一級毒品海
      洛因（經公訴到庭檢察官當庭更正為販賣第一級毒品海洛
      因罪），業已提起公訴，檢察官為避免違反一事不再理之
      原則，即不得再行提起公訴，乃以公文函請原法院審理時
      注意併案部分與本案部分有無審判不可分之關係，並經原
      審於準備程序時，由檢察官陳述併案要旨，被告就此部分
      亦為充分之答辯。是檢察官併案部分，亦未違反刑事訴訟
      法之起訴程序規定。被告前揭所為辯解，均屬對於法律之
      誤解，並不足採。
  (二)93年12月22日為警查獲部分事實之認定：
    1.被告於93年12月23日警詢中即坦承：（問：所查扣之毒品
      係向誰購買？）伊係向乙明「阿清」之男子於93年12 月
      21日17時許，在大同區○○街上之大同公園以五萬元購買
      云云（見毒偵字第652號卷第57頁）。次查，上開扣案白
      粉20包，經送驗結果，均含第一級毒品海洛因成分，合計
      淨重16.92公克（空包裝重4.35公克），純度67.75％，純
      質淨重11.46公克，有法務部調查局94年1 月28日調科壹
      字第040003719號鑑定通知書在卷可憑（見核退字第30號
      卷第23頁）。
    2.被告雖辯稱：93年12月22日所持有之海洛因是要供自己施
      用等語。然查：被告於93年12月22日為警查獲後，經警採
      集其尿液送驗結果，僅呈安非他命陽性反應，至鴉片類則
      呈陰性反應，有臺灣尖端先進生技醫藥股份有限公司93年
      12月29日濫用藥物檢驗報告一份在卷可參（見毒偵字第
      652號卷第6頁）。是被告所辯：海洛因是要供自己施用乙
      節，自難認與事實相符。
  (三)94年2月18日為警查獲部分事實之認定：
    1.被告於94年2月18日13時許，在臺北縣三重市○○○路145
      巷6弄，因神情緊張為警盤查，經警請甲○○自行將所提
      之粉紅色半透明塑膠袋打開，在袋裝物內發現疑似毒品之
      白粉3包，有被告警詢筆錄及扣押物品目錄在卷可查（見
      毒偵字第1371號卷第5頁、第9頁、第17頁）。又該等白粉
      經送驗結果，確含第一級毒品海洛因成分，合計淨重112.
      06公克（空包裝重2.56公克），純度64. 57％，純質淨重
      72.36公克，有法務部調查局94年4月22日調科壹字第0600
      09650號鑑定通知書一紙附卷可考（見核退毒偵字第1015
      號卷第5頁）。
    2.證人即查獲員警王學文於本院審理中證稱：94年2月13日
      當天是前往三重市○○○路查一個銷贓場所，看完後從巷
      內走出至巷口時，看到被告當時係提著一個好像裝便當的
      的塑膠袋，塑膠袋並沒有綁起來，從巷口走入巷內，因被
      告形跡可疑，就出示證件予以盤查，請被告打開塑膠袋讓
      其察看。當時海洛因是有包裝過無法立即辨識，但安非他
      命則用透明大塑膠袋分做幾包，用類似夾鏈袋的袋子裝著
      ，可以立即辨識出來等語（見原審卷第70頁、第71頁、第
      73頁），並有現場查獲照片及扣案毒品照片各1張在卷可
      憑（見核退毒偵字第1371號卷第26 頁）。
    3.被告於94年2月18日為警查獲後，經警採集其尿液送驗結
      果，僅呈安非他命陽性反應，至鴉片類則呈陰性反應，亦
      有尿液檢體委驗單、臺灣尖端先進生技醫藥股份有限公司
      94 年2月23日濫用藥物檢驗報告一份在卷可查（見核退毒
      偵字第1015號卷第4頁、第29頁）。
    4.海洛因、安非他命均係政府嚴加查緝之違禁物，取得管道
      不易，販賣、轉讓或持有均屬重罪；且被告前即曾施用第
      二級毒品安非他命及購買海洛因後為警查獲，有本院被告
      全國前案紀錄表在卷可按，其對於安非他命之型態當知之
      甚詳；而扣案海洛因、安非他命均有相當之體積，又係以
      透明塑膠袋包裝，只要略加翻動檢視即可知悉有上開毒品
      海洛因之存在，所辯：不知手提塑膠袋內裝有毒品云云，
      已核與常情有悖。再查，於94年2月18 日被查扣之海洛因
      3包，合計淨重112.06公克，另扣案之安非他命15包，淨
      重達526.12公克，價值高達百萬元以上，豈有可能由他人
      疏忽遺留在計程車上，由被告輕易拾得？是以被告辯稱：
      是在計程車上撿到等情，更與常理有違。
    5.參以，被告甫在二個月之前即93年12月23日為警查獲其持
      有海洛因合計淨重16.92公克，被告坦承該等海洛因係以
      五萬元購得，已如前述；以區區16.92公克之海洛因仍須
      向他人購買取得觀之，顯見被告除購買以外，並無其他管
      道可取得毒品海洛因；從而，94年2月18日為警查獲毒品
      海洛因，亦係被告於94年2月18日某時，在不詳地點，向
      不詳姓名之人，以不詳之價格購，應可認定。
  (四)被告並未施用第一級毒品海洛因，且於93年12月22日為警查
    獲之第一級毒品海洛因合計淨重16.92公克，於94年2月18日
    為警查獲之第一級毒品海洛因合計淨重112.06公克，已如前
    述。再依行政院衛生署管制藥品管理局管檢字第0930009353
    號函所載：正常人之海洛因一般劑量為每四小時施用5至10
    豪克，有該函件附件可稽。以每人每天施打六次共60毫克即
    0.06公克計算，被告於93年12月22日、94年2月18日為警查
    獲之第一級毒品海洛因，分別可供一人施用100日、700日以
    上；被告於未滿兩個月之期間內，分別購入上開海洛因，顯
    非供自己使用，而係用以販賣，自係灼然可見。
  (五)按毒品危害防制條例之販賣毒品罪，不以販入後復行賣出為
    必要，凡以營利之目的，將毒品購入或賣出，有一於此，其
    犯罪即屬完成。所謂「意圖」，即犯罪之目的，原則上不以
    發生特定結果為必要，祇須有營利之意圖為己足，不以買賤
    賣貴而從中得利為必要（最高法院94年台上字第5668號判決
    意旨參照）。遏止毒品之氾濫為我政府近年來施政之重點，
    除定有重典以為處罰外，各級檢、警、調機關亦全全方位查
    緝不遺餘力；是被告果非意在營利，豈有在其個人未施用第
    一級毒品海洛因之情狀下，仍斥鉅資購買大量第一級毒品海
    洛因之理。被告有營利之意圖，亦毋庸置疑。
  (六)本案事證已臻明確，被告犯行洵堪認定。
二、論罪法條：
  (一)查，海洛因係毒品危害防制條例第二條第二項第一款規定之
    第一級毒品；復按  毒品危害防制條例之販賣毒品罪，不以
    販入後復行賣出為必要，凡以營利之目的，將毒品購入或賣
    出，有一於此，其犯罪即屬完成（最高法院94年台上字第
    5668號判決意旨參照）。被告意圖營利販賣而向他人購入第
    一級毒品，核係犯毒品危害防制條例第4條第1項之販賣第一
    級毒品罪。至於被告持有第一級毒品之低度行為，應為販賣
    之高度行為吸收，不另論罪。公訴人就起訴及移送併辦部分
    ，均認被告所為係犯同條例第5條第1項之意圖販賣而持有第
    一級毒品罪，尚有未洽；然此部分業經蒞庭檢察官在原法院
    審理中當庭更正為「販賣第一級毒品罪」（見原審卷第109
    頁）；故毋庸再予以變更法條。
  (二)被告先後二次販賣第一級毒品犯行，其時間緊接，所犯又為
    構成要件相同之罪名，顯易基於概括之犯意為之，為連續犯
    ，依刑法第56條之規定，應論以一罪；惟因販賣第一級毒品
    罪之本刑為死刑、無期徒刑，故毋庸再加重其刑。公訴人雖
    僅就被告於於93年12月21日，在臺北市○○區○○街大同公
    園內，向綽號「阿清」之姓名不詳成年男子，購得海洛因20
    包之犯行提起公訴，然被告另於94年2月18日購入毒品之犯
    行，核與已起訴部分，有連續犯之關係，屬裁判上之一罪，
    本院自得併予審判。
  (三)被告前曾因違反藥事法、麻醉藥品管理條例等案件，經本院
    於84年4月29日以83年度上訴字第2367號，就違反藥事法部
    分判處有期徒刑1年2月，就違反麻醉藥品管理條例部分判處
    有期徒刑10月，定應執行有期徒刑1年8月。又因違反麻醉藥
    品管理條例案件，經臺灣士林地方法院於83年11月14日以83
    年度訴字第751號判處有期徒刑5年10月。上揭各罪再經本院
    於84年7月24日以84年度聲字第1185號裁定應執行刑有期徒
    刑7年6月；而於86年8月6日縮短刑期假釋出監，其刑期應至
    90年10月5日方為屆滿。其後其假釋經撤銷，入監執行殘刑4
    年1月29日，於92年6月19日縮短刑期執行完畢，有本院被告
    全國前案紀錄表在卷可稽，其前受有期徒刑執行完畢後，五
    年內再犯有期徒刑以上之罪，為累犯；惟因販賣第一級毒品
    罪之本刑為死刑、無期徒刑，故毋庸再加重其刑。
  (四)又販賣海洛因係最輕本刑為無期徒刑之重罪，而被告先後二
    次所為販賣第一級毒品罪，均僅及販入，而未及販出，其情
    節尚非重大，法重情輕而堪憫恕，即科以最輕之刑，仍嫌過
    重，爰依刑法第59條規定酌減其刑。
三、原審據以論罪科刑，固非無見。惟查：被告並未施用第一級
    毒品海洛因，且於93年12月22日為警查獲之第一級毒品海洛
    因合計淨重16.92公克，於94年2月18日為警查獲之第一級毒
    品海洛因合計淨重112.06公克；參諸行政院衛生署管制藥品
    管理局管檢字第0930009353號函所載「正常人之海洛因一般
    劑量為每四小時施用5至10毫克」；以每人每天施打六次共
    60毫克即0.06公克計算，被告於93年12月22日、94年2月18
    日為警查獲之第一級毒品海洛因，分別可供一人施用100 日
    、700日以上；被告於未滿兩個月之期間內，分別購入上開
    海洛因，顯非供自己使用，而係用以販賣，已如前述。原審
    採信被告之辯詞，以查獲之毒品海洛因係供被告自己施用乙
    節，無悖於常理為可採信，而認被告所為係犯毒品危害防制
    條例第11條第1項持有第一級毒品罪，尚有可議。公訴人之
    上訴意旨執以指摘原判決不當，為有理由，應由本院將原判
    決撤銷改判。爰審酌被告之生活狀況、品行、智識程度、犯
    罪之動機、手段，查獲之毒品數量龐大，其販賣第一級毒品
    戕害他人身心健康至鉅，倘將其持有大量毒品轉讓或販賣予
    他人將嚴重破壞社會治安，及犯後猶多方飾詞圖卸毫無悔意
    等一切情狀，量處如主文所示之刑。再查：
  (一)如附表壹所示93年12月22日及94年2月18日查獲之海洛因20
    包、3包，係本案查獲之第一級毒品，其中93年12月22日扣
    案之第一級毒品海洛因（淨重16.92公克），雖經原法院以
    94年度聲字第674號裁定諭知沒收銷燬，然尚未依法執行，
    仍存放在法務部調查局，經原審於94年9月19日發函調取，
    並於94年12月1日審理期日當庭提示並使被告辨認（見原審
    卷第65頁、第104頁），故仍應依毒品危害防制條例第18條
    第1項前段之規定宣告沒收銷燬之。
  (二)扣案如附表貳編號(一)、(二)放置第第級毒品之包裝袋，以及附
    表貳編號(三)用以盛裝94年2月18日扣案海洛因之粉紅色半透
    明塑膠袋1個，分別有防止毒品裸露、逸出之功用，及便於
    攜帶，與毒品同屬被告所有，業已認定如前，係供被告犯販
    賣第一級毒品罪所用之物，應依毒品危害防制條第第19條第
    1項之規定，併予宣告沒收。
  (三)另如附表貳編號(四)所示於93年12月22日扣案之電子磅秤1台
    及分裝袋1200個，雖該次購入之毒品尚未及販出即為警查獲
    ，上揭電子磅秤及分裝袋尚未及用以供販賣毒品海洛因；然
    以吾人生活經驗可知，電子磅秤係用以秤毒品海洛因重量，
    分裝袋係用以分裝毒品海洛因出售，均係供犯罪預備之物，
    故應依刑法第38條第1項第2款之規定，併予宣告沒收。
  (四)至於，93年12月22日另扣案之安非他命16包、安非他命吸食
    器1組、注射針筒7支，及94年2月18日另扣案之安非他命15
    包；其中安非他命吸食器1組及注射針筒7支，與本案並無關
    連。且按沒收為從刑之一種，依主從不可分原則，應附隨於
    主刑而同時宣告之；被告持有第二級毒品安非他命之犯行，
    既未經本院於本案內論罪科刑（被告於93年12月22日持有第
    二級毒品安非他命之犯行，業經檢察官為不起訴處分確定，
    並向原法院聲請單獨宣告沒收銷燬，經原法院裁定准許確定
    ，業如前述；被告於94年2月18日持有第二級毒品安非他命
    15包之犯行，原法院無從併辦，業已退回，另如後述），從
    刑即無所附麗；故94年2月18日扣案之安非他命15包，應另
    由檢察官聲請法院為適法之處置，併此敘明。
據上論斷，應依刑事訴訟法第369條第1項前段、第364條、第299
條第1項前段，毒品危害防制條第4條第1項、第18條第1項前段、
第19條第1項，刑法第11條前段、第56條、第47條、第59條、第
38條第1項第2款，判決如主文。
本案經檢察官田炳麟到庭執行職務。
中    華    民    國    95    年    6     月    1     日
                  刑事第十庭    審判長法  官  劉 景 星
                                      法  官  陳 志 洋
                                      法  官  陳 博 志
以上正本證明與原本無異。
如不服本判決，應於收受送達後十日內向本院提出上訴書狀，其
未敘述上訴之理由者並得於提起上訴後十日內向本院補提理由書
（均須按他造當事人之人數附繕本）。
                                      書記官  陳 嘉 文
中    華    民    國    95    年    6     月    2     日
附錄：本案論罪科刑法條全文
毒品危害防制條例第四條第一項
製造、運輸、販賣第一級毒品者，處死刑或無期徒刑；處無期徒
刑者，得併科新台幣一千萬元以下罰金。
附表壹：
  (一)93年12月22日查獲第一級毒品海洛因20包，合計淨重16.92
    公克。
  (二)94年2月18日查獲之第一級毒品海洛因3包，合計淨重112.06
    公克。
附表貳：
  (一)放置附表壹編號(一)海洛因毒品之包裝袋，重4.35公克。
  (二)放置附表壹編號(二)海洛因毒品之包裝袋，重2.56公克。
  (三)攜帶94年2月18日查獲海洛因之粉紅色半透明塑膠袋一個。
  (四)93年12月22日查獲之電子磅秤1台及分裝袋1200個。


司法院資訊處製作；財團法人民間司法改革基金會備份。
